Inventaris van het archief van het College voor de Toelating van Gewasbeschermingsmiddelen en Biociden (CTBG) en voorgangers, 1953-1999
Nationaal Archief, Den Haag
- STUKKEN BETREFFENDE AFZONDERLIJKE ONDERWERPEN, 2.
  - TOELATINGSBESLUITEN, 2.2
    - TOELATINGSBESLUITEN VASTGESTELD TOT 1985, 2.2.18
      - Toelatingsnummers 6640 t/m 6754, 1975-1992; 1021; 1 omslag
        - Luxan Simazin 50% spuitpoeder., 6754.
      - Toelatingsnummers 6740 t/m 7281, 1978-1991; 1022; 1 omslag
        - Lidazon., 6740.
        - Avenge., 6744.
        - Scabis., 6822.
        - Diero Insektenpoeder., 6859.
        - Sectosol., 6885.
        - Abate., 6968.
        - Dyfonate 25 EC., 7008.
        - Luxan Scabisix., 7122.
        - Anetos -/1., 7181.
        - Lindol 21%., 7281.
      - Toelatingsnummers 6873 t/m 7130, 1976-1992; 1023; 1 omslag
        - Superwolmanzout-D., 6873.
        - Gazon-kuur (ijzersulfaat)., 6922.
        - Diverside C 30., 6930.
        - Basilit ULL., 6947.
        - Ro-Neet., 6966.
        - Trital 77 VL., 7016.
        - Dimanin-Algendoder (voor kleingebruik)., 7031.
        - Eradicane., 7032.
        - Insecticide voor kleine huisdieren., 7035.
        - Insecticide voor vogels., 7036.
        - Ambush spuitpoeder., 7038.
        - Luxan Chloortoluron spuitpoeder., 7106.
        - Aasyfun Stuif N., 7113.
        - Elsan Blue., 7130.
      - Toelatingsnummers 6926 t/m 7187, 1976-1990; 1024; 1 omslag
        - Nexa -Lotte., 6926.
        - Bayer dierenverzorging katteband., 6934.
        - Waspex wespenaas., 6975.
        - Dietreen - t., 6985.
        - Solamort., 7013.
        - Brabant Endosulfan sp.p., 7025.
        - Liromort GC., 7090.
        - Dacamox., 7115.
        - Denka mierendood., 7118.
        - Rabond., 7126.
        - Bogena Kiemremmer 1/2%., 7187.
      - Toelatingsnummers 7141 t/m 7424, 1977-1992; 1025; 1 omslag
        - Eridicane., 7141.
        - Imidan 50%., 7142.
        - Eptam 6 E., 7144.
        - Sutan 6 E., 7147.
        - Alden., 7151.
        - AAKO-Atranex 50% spuitpoeder., 7154.
        - IP 50., 7222.
        - Stim-Root 14000 Conc., 7233.
        - Bellater., 7234.
        - Asepta Ben-Cornox (voor kleingebruik)., 7235.
        - Luxan Fungaflor vloeibaar., 7299.
      - Toelatingsnummers 7193 t/m 7439, 1977-1989; 1026; 1 omslag
        - Mierexit., 7193.
        - Frento Vlooienband voor honden., 7220.
        - Cresolzeep - Lysol H.B.V., 7242.
        - Solamort S., 7243.
        - Spri Gone Stuif., 7259.
        - Miauw Vlooienband voor katten., 7306.
        - Wrraff Vlooienband voor honden., 7307.
        - Antipar., 7314.
        - Liro - PCNB 75% spuitpoeder., 7326.
        - Altosid Faraomierenlokaas - concentraat., 7375.
        - Denka MCPP vloeibaar., 7439.
      - Toelatingsnummers 7317 t/m 7424, 1978-1992; 1027; 1 omslag
        - Denkarin Poeder., 7317.
        - Atranex 50% vloeibaar., 7322.
        - Halamold., 7365.
        - Rodentrol CA., 7371.
        - Tolamid., 7379.
        - Udeen (voor kleingebruik)., 7389.
        - Plantenspray L77/1217., 7394.
        - Primextra 500 FW., 7396.
        - Fecundal vloeibaar., 7406.
        - Omyl Extra 800 spuitbus 10527., 7422.
        - Chefamyl., 7424.
      - Toelatingsnummers 7350 t/m 7964, 1978-1990; 1028; 1 omslag
        - Luxan Mecoprop vloeibaar., 7350.
        - Brabant vLandaan 21% vloeibaar., 7420.
        - Luxan TCA minigranulaat., 7445.
        - Graminex., 7672.
        - Shell TCA minigranulaat., 7681.
        - Trichlosept TCA., 7702.
        - M.S. Super veecleaner., 7767.
        - Carbolineum - 2., 7964.
      - Toelatingsnummers 7459 t/m 7639, 1979-1989; 1029; 1 omslag
        - Hoechst MCPP vloeibaar., 7459.
        - Iso Cornox Extra., 7483.
        - Luxan Mecomix vloeibaar., 7498.
        - Brabant DNBP olie G.C., 7507.
        - Brabant MCPP., 7512.
        - AU Mecoprop., 7513.
        - Runcatex HCPP., 7515.
        - Chimac MCPP., 7544.
        - Mecoprop Agriben., 7639.
      - Toelatingsnummers 7700 t/m 7828, 1979-1990; 1030; 1 omslag
        - Mega - P., 7700.
        - Delysit Aerosol., 7786.
        - AU Natronloogschilfers., 7787.
        - Hema vlooienband voor katten., 7789.
        - Brabant Thalliumsulfaat., 7790.
        - Bogif., 7795.
        - WB anti vliegenspray., 7797.
        - P3 ansep ZF., 7810.
        - Agrichem Propachloor 65% sp.p., 7807.
        - Velicin., 7812.
        - Cryptogil NA., 7819.
        - Cerone., 7821.
        - Bayleton 25% spuitpoeder., 7824.
        - Bayleton BM- spuitpoeder., 7825.
        - Airsan P., 7828.
      - Toelatingsnummers 8041 t/m 8119, 1981-1990; 1031; 1 omslag
        - Arosan., 8041.
        - Bayleton - Emulsie., 8084.
        - CF 17., 8091.
        - Diesin 80., 8093.
        - VR 13 "Okl"., 8095.
        - Granix., 8093.
        - Scablin., 8100.
        - AU - Vulkaan MCPA., 8102.
        - Beaphar Rattenkorrels., 8109.
        - Beaphar Slakkenkorrels., 8114.
        - Friskies 2 in 1 vlooienband voor katten., 8118.
        - Friskies 2 in 1 vlooienband voor honden., 8119.
      - Toelatingsnummers 8128 t/m 8196, 1982-1990; 1032; 1 omslag
        - Protekton 20 CP., 8128.
        - Aldol Carbolineum., 8144.
        - Protekton Jofen Aas., 8149.
        - Asprayol - N., 8450.
        - Chloortabs., 8153.
        - Chlorilong., 8156.
        - Chlorifix., 8157.
        - Gori 44., 8165.
        - Wraff Super., 8169.
        - Schering - Calixin., 8171.
        - Astonex 25 W., 8176.
        - Amutex Lokaas., 8177.
        - Amutex Lokaas voor klein gebruik., 8178.
        - Calciferol lokaas paratex., 8179.
        - Calciferol lokaas paratex voor kleingebruik., 8180.
        - Hema bruine carbolineum., 8182.
        - Vildo Insektenbestrijder., 8183.
        - Astonex 4 G., 8184.
        - DesInfec., 8188.
        - Rastop - blok Chloorfacinon., 8189.
        - DINOX SUPER., 8196.
      - Toelatingsnummers 8201 t/m 8267, 1981-1991; 1033; 1 omslag
        - Cymbush Spuitpoeder., 8201.
        - H2 fix Granulat., 8202.
        - Hydrochlor 54 G., 8203.
        - Hydrochlor 90 T maxi., 8205.
        - Aglukon tegen mieren., 8211.
        - Turbair resmethrin Flyspry., 8215.
        - Gorl 88., 8216.
        - Benlate., 8222.
        - Wola M23., 8224.
        - Dichlaarvos Vlooienpenning., 8238.
        - Dichlaarvos Vlooienband voor honden., 8240.
        - Sevin 50 W., 8246.
        - Acurum - C., 8251.
        - Taski DS 1000., 8260.
        - Albofix., 8264.
        - Marwood C.C.a - C., 8267.
      - Toelatingsnummers 8270 t/m 8494, 1981-1991; 1034; 1 omslag
        - Liro - Grassol N., 8270.
        - Hultamat vloeibaar., 8271.
        - Stafilex Combi Speciaal., 8272.
        - Asepta Roxanex., 8275.
        - Schimmelbestrijdingsmiddel Funginex., 8281.
        - Septosol DS., 8283.
        - Insekten - Spuitmiddel Roxion., 8288.
        - Curb., 8294.
        - Wrraff - Poeder., 8298.
        - Agrichem Chloridazon 654., 8309.
        - Ramicun - Lokaas H., 8310.
        - Wolmanit., 8333.
        - Volmanit CB - s., 8334.
        - Luxan Wixim., 8350.
        - HillHout Karbolineum., 8339.
        - Hepros Kakkerlakken Lokdoos., 8409.
        - Luxan Kakkerlakken Lokdoos., 8445.
        - Taksi DS 3000., 8458.
        - Pyramin., 8461.
        - ETISSO - Insecticide., 8485.
        - Gammexide voor honden., 8494.
      - Toelatingsnummers 8518 t/m 9196, 1982-1990; 1035; 1 omslag
        - Friskies vlooienvrij anti vlooienband voor katten dubbel- aktief., 8518.
        - Friskies vlooienvrij vlooienband voor honden dubbel- aktief., 8519.
        - Wavicide., 8578.
        - Riwa Kakkerlakken Lokdoos., 8586.
        - Brabant Mixture Super., 8635.
        - Arbotect 20 - S., 8647.
        - Hechter R2., 8649.
        - Vitapharm Vlooienpoeder voor honden., 8805.
        - Vitapharm Vlooienpoeder voor katten., 8837.
        - Friskies Vlooienpoeder voor honden en katten., 8839.
        - LIROTECT EXTRA 500 FW., 8927.
        - Acaptan vloeibaar., 9028.
        - Park Onkruidweg., 9196.
      - Toelatingsnummers 9202 t/m 10663, 1985-1990; 1036; 1 omslag
        - Zilverkroon - Desinfectant., 9202.
        - ETHREL - A., 9265.
        - Vlooienpoeder voor honden en katten., 9298.
        - Prosept., 9395.
        - ATRAPLUS 250 FW., 9429.
        - Scabigon., 9476.
        - Weinsberg groen., 9535.
        - Al - Blink., 9543.
        - SAMARIN - GEL., 9559.
        - Aglukon tegen onkruid in het gazon., 9625.
        - NYSPRAY., 9646.
        - Hytowax., 9651.
        - Demtol S., 9671.
        - FARMKWAT 90., 9784.
        - VERIGAL kleinverpakking., 9840.
        - Citopogeen - 2., 9850.
        - MITIN 4108., 9892.
        - MITIN LP., 9893.
        - Dichloor - benta., 9897.
        - NEXAGAN vloeibaar., 9913.
        - NEXAGAN ULV., 10005.
        - Schwabex - ban., 10010.
        - NEXAGAN 25% spuitpoeder., 10026.
        - BACTOSPEINE "TUIN"., 10070.
        - Auqaplan Algenverdelger., 10443.
        - Alpha Anti - mos., 10507.
        - Antimoss., 10508.
        - OMNI - FEKT., 10554.
        - BRINKMAN 70., 10621.
        - TELONE - CIS., 10663.
    - TOELATINGSBESLUITEN VASTGESTELD TOT 1986, 2.2.19
      - Toelatingsnummers 3329 t/m 3550, 1975-1986; 1037; 1 omslag
        - Saminol 2702., 3329.
        - Jepocerex., 3348.
        - Jepotrifex., 3358.
        - Jebo Slakkendood in korrelvorm., 3397.
        - Shell Thigor 40., 3401.
        - Aaomort G C., 3419.
        - Zolone spuitpoeder., 3435.
        - Luxan Lindaan 0,7 stuifpoeder., 3440.
        - Du Zeb Stuif., 3444.
        - Koper Sandoz., 3550.
      - Toelatingsnummers 3612 t/m 4093, 1975-1986; 1038; 1 omslag
        - Phytosol granulaat., 3612.
        - Phytosol emulsie., 3613.
        - Zerpytrine., 3735.
        - Asepta Denoline 15., 3746.
        - Plantenspray A 19-06., 3755.
        - Jebomal vloeibaar 50 %., 3829.
        - Aasectin., 3886.
        - Karathane AA., 4092.
        - Duphar Karathane Spuitpoeder., 4093.
      - Toelatingsnummers 4108 t/m 5331, 1965-1983; 1039; 1 omslag
        - Aaphythora 80., 4108.
        - (Ortho) Difolatan (80)., 4188.
        - Luxan Dinocap 25 % spuitpoeder., 4268.
        - Orga Nierex., 4790.
        - Duphar Loofverbrander O.G. 15., 4865.
        - Lasso., 5083.
        - Gardona., 5284.
        - Aatox., 5331.
      - Toelatingsnummers 5388 t/m 5948, 1965-1983; 1040; 1 omslag
        - Aatiol vloeibaar 25 %., 5388.
        - Gardona vloeibaar., 5429.
        - Brabant Azinfos methyl., 5446.
        - Brabant Promes(z)in., 5521.
        - Aglukon tegen kruipend ongedierte., 5544.
        - Milstem Col., 5630.
        - Reca Wit., 5683.
        - Karathane AA stuif., 5813.
        - Luxan DNOC Olie., 5883.
        - Luxan Dinocap Stuifpoeder., 5938.
        - Ortho Difolatan 4 F., 5948.
      - Toelatingsnummers 5958 t/m 6722, 1970-1984; 1041; 1 omslag
        - P3 Triquart., 5958.
        - Milgo E., 6338.
        - Vantocil IB., 6376.
        - Shell Dinocap Stuifpoeder., 6515.
        - Kopernaftenaat., 6613.
        - Granosan., 6698.
        - Resistol M Concentraat., 6700.
        - Resistol R Concentraat., 6701.
        - Resistol RT., 6703.
        - Tencotin., 6704.
        - Compo Mix., 6711.
        - Compo Slakkenkorrels., 6712.
        - Aalindan GC Spuitpoeder 80 %., 6718.
        - Vondozeb Tin., 6720.
        - Brassam 75 %., 6722.
      - Toelatingsnummers 6723 t/m 6779, 1975-1986; 1042; 1 omslag
        - Tebuzate M., 6723.
        - Kakkerlakkenval., 6724.
        - BAM Roller., 6726.
        - Copperant kleurloos type ZT., 6728.
        - Copperant kleurloos type T., 6729.
        - Sikkens Impregneergrond TW., 6730.
        - Bristolline., 6731.
        - Arelon., 6743.
        - Topsar-Plus spp., 6748.
        - Topsar-Plus., 6749.
        - Aatarsan., 6755.
        - Resistol GPR (in diverse kleuren)., 6759.
        - Golclair., 6760.
        - Resistol GPR Zwart., 6761.
        - Graminon 80 WP., 6762.
        - Shell Carlane MZ., 6764.
        - Diero Ongediertespray voor Katten., 6776.
        - Cuprinol Wood Preserver Clear., 6779.
      - Toelatingsnummers 6789 t/m 6865, 1975-1986; 1043; 1 omslag
        - Telone II., 6789.
        - Tolkan V., 6792.
        - Van Swaay's ACC-zout., 6799.
        - Superwolmanzout C082., 6803.
        - Puxodex Sepval., 6815.
        - Sergeant's Tick Killer., 6817.
        - Krovar., 6819.
        - Sergeant's Cat Flea Spray., 6824.
        - ICI Ivosta Anti Meeldauw., 6826.
        - Phosdrin SFK., 6831.
        - Webco Septol., 6843.
        - Vond MCPA 400g/l-vloeibaar., 6844.
        - Pulsfog VK 2 Draagstof., 6846.
        - Telone II., 6848.
        - Luxan Aktivator LO., 6851.
        - Starbar Vlooienband voor Katten., 6857.
        - Muscarex., 6861.
        - Insect O Cied op waterbasis., 6862.
        - Methylbromide., 6865.
      - Toelatingsnummers 6875 t/m 6903, 1975-1986; 1044; 1 omslag
        - Cuprinol Wood Preserver Light Oak., 6875.
        - Rovral., 6880.
        - Asepta Wildafweermiddel HaTe 4C extract., 6884.
        - Meltatox Combi., 6891.
        - Protekta Gas Fosfine., 6892.
        - Brinkman Monam 410., 6894.
        - VET KEM Vlooienband voor honden., 6896.
        - VET KEM Vlooienband voor katten., 6897.
        - Neo Scab., 6901.
        - Allisan 50 % WP., 6902.
        - Allisan 8 % Dust., 6903.
      - Toelatingsnummers 6905 t/m 7026, 1975-1986; 1045; 1 omslag
        - Cornox M., 6905.
        - Cornox BM (Benzan)., 6906.
        - Zodiac Vlooienband voor Katten., 6907.
        - Zerpa Veespray., 6910.
        - Neguvon Poeder., 6913.
        - Xylomon Houtgrondering Wit., 6917.
        - CBM 8 Speciaal Stuifpoeder., 6920.
        - Reina Vloeibaar., 6921.
        - Aldosan., 6927.
        - Taski DS 2000., 6928.
        - Topix Vlooienband voor Honden., 6932.
        - Superwolmanzout C Pasta., 6941.
        - Luxan Tolkan V., 6959.
        - Kerex Onkruidbestrijder voor gazons., 7000.
        - AA Fleur Super., 7009.
        - Santar SM., 7026.
      - Toelatingsnummers 7056 t/m 7655, 1975-1986; 1046; 1 omslag
        - Dex Ideal Insektenshampoo., 7056.
        - Shell Atrazin WP 50., 7093.
        - Des L 14 Conc., 7100.
        - Milcap., 7112.
        - Luxan Santar SM., 7148.
        - Atrazin 50 WP., 7153.
        - Primo Vlooienband voor Katten., 7157.
        - Kitty Vlooienband voor Katten., 7201.
        - Atrazin Vloeibaar., 7231.
        - Diero Vlooienband voor Katten., 7245.
        - Pulsfog VK 3 draagstof., 7261.
        - Luxan Vlooienband voor Katten., 7270.
        - Azinphos methyl 25 % WP., 7283.
        - Bendlocarb Wettable Powder., 7402.
        - Gazon Vitaal mosdoder., 7430.
        - Azinphos Plus., 7463.
        - Schimmeldodend Preparaat., 7477.
        - Chimac Atra Flow., 7487.
        - Shell Atrater 50 SC., 7534.
        - Ami Vlooienband voor Katten., 7575.
        - Oleo Atrazin., 7606.
        - Gazonmest Hoechst (18+4+7) met onkruidverd., 7655.
      - Toelatingsnummers 7716 t/m 8422, 1975-1986; 1047; 1 omslag
        - Subliem RD., 7716.
        - DNOC Amoniumzout., 7728.
        - Luxan DNOC Amoniumzout., 7729.
        - Turco Zeal., 7816.
        - Bayleton CF., 7826.
        - Agrichem Ethirimol., 7831.
        - Friskies Tapijt Vlooienvrij., 7847.
        - Terpal., 7867.
        - Shell Simazin 50 % WP., 7892.
        - Shell Simazin Flowable 50., 7893.
        - Oleo Atrazin (voor kleingebruik)., 7948.
        - Agrichem Alachloor., 7982.
        - Shell Simazin 22 korrels., 8027.
        - Atazinax Flo., 8033.
        - Idolin HWB., 8082.
        - Luxan Corbel C., 8422.
      - Toelatingsnummers 8424 t/m 9301, 1975-1986; 1048; 1 omslag
        - Tapazol., 8424.
        - Bayleton CF., 8465.
        - Merpafol 480 SC., 8579.
        - Merpafol 80 % Spuitpoeder., 8580.
        - Corbel Top., 8596.
        - Furesan., 8606.
        - Luxan Captafol P., 8613.
        - Luxan Captafol F., 8614.
        - Korsolex., 8638.
        - Cadesan., 8682.
        - Luxan Captafol 480 FC., 8701.
        - Luxan Captafol 80 % Spuitpoeder., 8702.
        - Aagrano 69 vloeibaar., 8719.
        - Van Eenennaam Ortho Difolatan vloeib.480gr/l., 8730.
        - Sterifarm., 8803.
        - Duphar Bifenox Ultra., 8856.
        - Ortho Difolatan 4 F., 8933.
        - VEVEO Desinfectant., 8967.
        - Denka wondafdekmiddel., 8999.
        - Captafol FL BASF., 9042.
        - Sigma Pilot Antifouling LL., 9149.
        - Vitapharm Vlooien en Tekenband., 9157.
        - Captafol Flow., 9231.
        - Captafol liquide., 9232.
        - Salmocid., 9301.
    - TOELATINGSBESLUITEN VASTGESTELD TOT 1987, 2.2.20
      - Toelatingsnummers 3220 t/m 3647, 1965-1986; 1049; 1 omslag
        - Alicep., 3220.
        - Erk insecten spray., 3610.
        - Phytosol-zaadbehandeling., 3611.
        - Jebofénix 50% vloeibaar., 3631.
        - Jebofénix 40% spuitpoeder., 3635.
        - Luxan matin spruitpoeder., 3647.
      - Toelatingsnummers 3649 t/m 3723, 1967-1986; 1050; 1 omslag
        - Aarduron., 3649.
        - Actril AC., 3655.
        - Liro-stellox., 3693.
        - Jeboloofdood - DNBP., 3704.
        - Primatol A korrels., 3715.
        - Asef Wieder., 3721.
        - Kankerwering., 3723.
      - Toelatingsnummers 3727 t/m 3795, 1967-1984; 1051; 1 omslag
        - B - 9., 3727.
        - Pybuthrin insecticide no. 33., 3745.
        - Ratvang X., 3749.
        - 404 Insecticide., 3768.
        - Aalathion-stuifpoeder - 5%., 3793.
        - Luxan malathion 5% stuifpoeder., 3794.
        - Asepta combisan., 3795.
      - Toelatingsnummers 3844 t/m 4045, 1967-1986; 1052; 1 omslag
        - Ratiwarf vloeibaar., 3844.
        - V.P. spray., 3889.
        - Micro spray., 3890.
        - Shell CIPC., 3983.
        - Aaproca-chloor-IPC-vloeibaar 40%., 3987.
        - Luxarin rattenpoeder., 4028.
        - Liro amitrol., 4041.
        - Luxan fentin-A super spuitpoeder., 4141.
        - Luxan amitrol 75% spuitpoeder., 4045.
      - Toelatingsnummers 4056 t/m 5037, 1967-1984; 1053; 1 omslag
        - Orga-tisin spuitbus., 4056.
        - Orga-mix spuitbus., 4122.
        - Duphar asinfos spuitpoeder., 4182.
        - Dustex spuitpoder., 4190.
        - Jebolindaan mengolie 21%., 4642.
        - Aapirol extra., 4817.
        - Brabant amitrol extra., 4888.
        - Pybuthrin 5/50 water emulgeerbaar concentraat., 5036.
        - Pybuthrin 8/64 concentraat., 5037.
      - Toelatingsnummers 5098 t/m 6948, 1969-1986; 1054; 1 omslag
        - Ivosit., 5098.
        - Far-mierendood., 5555.
        - Bolfo shampoo., 5809.
        - Avadex., 5894.
        - Brassiool Hoechst., 6411.
        - Brassiool super strooipoeder., 6416.
        - Aavarol vloeibaar., 6493.
        - Aarupex., 6645.
        - Aglukon tegen onkruid in het gazon., 6893.
        - Aglukon tegen luis en spint., 6939.
        - Amétin WW., 6945.
        - Conserduc-HPA., 6948.
      - Toelatingsnummers 6952 t/m 6999, 1977-1986; 1055; 1 omslag
        - Gori Impregneermiddel., 6952.
        - Liro-Cyanogas-G., 6958.
        - Luxan Legurame spuitpoeder., 6962.
        - Anios BX-5., 6964.
        - Neoflex - E-3-X., 6967.
        - Duphar vloeibare DNOC., 6969.
        - Luxan onkruidkorrels., 6974.
        - Metana Agriben., 6979.
        - Tiguvon 20% Spot-on., 6986.
        - Propachloor spuitpoeder agriben., 6987.
        - Scaban., 6992.
        - Ferrocid 591., 6994.
        - Barquat 4250., 6995.
        - Barquat MS 100., 6996.
        - Barquat 4280 Z., 6997.
        - Barquat 4280., 6998.
        - Barquat 4250 Z., 6999.
      - Toelatingsnummers 7001 t/m 7046, 1977-1986; 1056; 1 omslag
        - Basudine stuifmiddel., 7001.
        - Comtu-Vap., 7002.
        - Dessotol., 7005.
        - Render., 7006.
        - Dithiovit., 7007.
        - Solutio Kresoli saponata, handelswaar, kresolzeep., 7011.
        - Solutio kresoli saponata, B.P. 1968, kresolzeep., 7012.
        - Boriumsilikaat Luxan borium spuitpoeder., 7017.
        - Geco hoofdwater tegen veerluis bij duiven., 7020.
        - Chevita-insekt., 7022.
        - Steri-Chlor., 7023.
        - Asepta nexion strooipoeder (voor kleingebruik)., 7029.
        - Asepta nexion 40% vloeibaar (voor kleingebruik)., 7030.
        - Kumulan., 7040.
        - Agrichem CCC., 7042.
        - Quikcide insecticide., 7045.
        - Quikcide concentrate insecticide., 7046.
      - Toelatingsnummers 7047 t/m 7087, 1977-1986; 1057; 1 omslag
        - Kem kill B., 7047.
        - Aadifec-spray., 7051.
        - Geco-vogelspray., 7052.
        - Sanitact concentrate., 7055.
        - Asuntol 1% stuifpoeder., 7059.
        - Protekton 230 MA., 7063.
        - BP Actipron., 7065.
        - Creoline D.H., 7067.
        - Aawieral-N (voor kleingebruik)., 7068.
        - Brassam strooi., 7072.
        - Warfarin contact dust., 7073.
        - Rinal Pharaomierenverdelger., 7075.
        - Tegodor., 7076.
        - Bri-Clean., 7085.
        - Aawieral-N., 7087.
      - Toelatingsnummers 7088 t/m 7178, 1977-1984; 1058; 1 omslag
        - Thiodan rooktabletten 100., 7088.
        - Thiodan rooktabletten 100., 7089.
        - Agrofix 614., 7095.
        - Recozit-Ameisenbär., 7096.
        - Buraton-Liquid., 7104.
        - Protektal 15 QA., 7117.
        - Bakta-Sport., 7121.
        - Protekton 170 LD., 7124.
        - Cuprinol Wood Preserver Dark Oak., 7125.
        - Mocap 10 g., 7127.
        - ICI Ivosta Anti-Mos., 7129.
        - Recozit-insektenkiller., 7131.
        - Aasprayol., 7133.
        - Vondozab S., 7134.
        - Trithion., 7140.
        - Gesatop korrels., 7155.
        - Primo vlooienband voor honden., 7156.
        - Xyladecor 200., 7159.
        - Actisan Desinfectietabletten., 7162.
        - Finisect., 7166.
        - Turkenburg Mosbestrijder., 7173.
        - Vape Set/Mat., 7178.
      - Toelatingsnummers 7183 t/m 7598, 1977-1986; 1059; 1 omslag
        - Dynakem., 7183.
        - Aamasul N., 7190.
        - Aatarsan N., 7191.
        - Ethrel 240., 7192.
        - Ectopar poeder., 7195.
        - Multamat Z.B., 7196.
        - Fongarid 50 WP., 7197.
        - Agro-strooipoeder., 7209.
        - Maneb-Tin-Agriben., 7214.
        - Ivosit vloeibaar., 7223.
        - Top-Form anti-fly., 7323.
        - B.O.B. - 5., 7376.
        - Baza Plantenspray op waterbasis., 7397.
        - Kemtreet 850., 7436.
        - Tokion-Antischimmel., 7478.
        - Ivorin super., 7489.
        - Ivosit vloeibaar BASF., 7598.
      - Toelatingsnummers 7666 t/m 8308, 1979-1985; 1060; 1 omslag
        - Pyradex., 7666.
        - Nuvanex., 7708.
        - Rhizopon Plantenspray., 7712.
        - Floor- Wiz., 7743.
        - Sekusept., 7834.
        - Asepta-Antrolin., 7858.
        - Webocel., 7894.
        - Agrichem Dinoseb-acetaat., 7899.
        - Ovon-EX., 7923.
        - Bromosept 50., 7924.
        - Bar Bait., 8032.
        - Turbanion M 101., 8104.
        - Denkasept., 8105.
        - Protex Color., 8162.
        - Idolin H.W.B. - L., 8256.
        - Insecten-strooimiddel Nexion., 8307.
        - Insectenbestrijdingsmiddel Nexion., 8308.
      - Toelatingsnummers 8311 t/m 9694, 1981-1987; 1061; 1 omslag
        - Secto-sept., 8311.
        - Pascha vlooienband voor katten., 8319.
        - Avutinsect., 8324.
        - Alicep., 8356.
        - Lawn fertiliser with Weedkiller., 8509.
        - Van Eenennaam Dinoseb-acetaat., 8514.
        - Halamid Desinfectietabletten., 8536.
        - Caldon., 8593.
        - Cerfactant., 8662.
        - Preventol VP OC 3007., 8826.
        - Dinoseb-Acetaat-vloeibaar., 8944.
        - Metzol 8410., 9000.
        - ITOX-2., 9181.
        - Protex Delta., 9221.
        - Nexa-Lotte vliegenverdelger., 9351.
        - Trapex 40., 9359.
        - Rovral., 9693.
        - Tribunil., 9694.
    - TOELATINGSBESLUITEN VASTGESTELD TOT 1988, 2.2.21
      - Toelatingsnummers 801 t/m 830, 1954; 1062; 1 omslag
        - Farming Colloidaal koper., 801.
        - Lusirol., 802.